臺灣臺南地方法院刑事判決　　　　　　　 93年度訴字第736號
公　訴　人　臺灣臺南地方法院檢察署檢察官
被　　　告　乙　○　○　男46.
上列被告因違反毒品危害防制條例案件，經檢察官提起公訴（93
年度毒偵字第432號），暨檢察官函請併案審理（臺灣士林地方
法院檢察署93年度毒偵字第1447號），被告就犯罪事實為有罪之
陳述，經本院裁定進行簡式審判程序後，判決如下：
     主     文
乙○○連續施用第一級毒品，累犯，處有期徒刑壹年，第一級毒
品海洛因壹包（淨重零點肆肆公克）沒收銷燬之，毒品空包裝袋
壹個（淨重零點貳壹公克）沒收之；又連續施用第二級毒品，累
犯，處有期徒刑柒月。應執行有期徒刑壹年陸月，第一級毒品海
洛因壹包（淨重零點肆肆公克）沒收銷燬之，毒品空包裝袋壹個
沒收之。
    事      實
一、乙○○曾於民國八十八年間因賭博案件，經臺灣臺北地方法
    院以八十八年度易字第一一八七號判決判處有期徒刑三月確
    定，如易科罰金，以銀元三百元折算一日，並於八十八年十
    月二十七日易科罰金執行完畢。復因施用第二級毒品安非他
    命案件，經依臺灣臺北地方法院以八十八年度毒聲字第五一
    五號及九十二年度毒聲字第一一九七號裁定分別送觀察、勒
    戒執行後，分別於八十八年三月十六日及九十三年三月二十
    四日觀察、勒戒執行完畢釋放，惟乙○○仍未戒除毒癮，於
    觀察、勒戒執行完畢釋放後五年內，分別基於施用第一級毒
    品海洛因及第二級毒品安非他命之概括犯意，自九十三年二
    月二十二日起至九十三年二月二十八日下午五時止，以將海
    洛因摻入香菸點燃吸食方式，在臺南縣六甲鄉○○村○○路
    四二三巷二三號住處，連續施用第一級毒品海洛因多次；自
    九十三年二月二十七日中午某時起至九十三年八月十一日上
    午七、八時許止，以將安非他命放入瓶子以打火機燒烤吸食
    煙霧之方式，在上揭臺南縣六甲鄉住處及桃園縣中壢市平鎮
    某處友人住處，連續施用第二級毒品安非他命多次。嗣先於
    九十三年二月二十九日上午五時許，在臺南縣六甲鄉○○村
    ○○街九號經警查獲，並自其所穿著之褲子口袋內扣得其所
    有之第一級毒品海洛因一包淨重零點四四公克（空包裝重零
    點二一公克），並經乙○○同意採尿送驗後，經檢驗呈嗎啡
    及安非他命陽性反應；又於九十三年八月十二日下午三時四
    十分許，在桃園縣中壢市○○○街一七三之十八號八樓房間
    內經警查獲，經警得其同意採尿送驗後，呈甲基安非他命陽
    性反應，而獲悉上情。
二、案經臺南縣麻豆鎮警察局報請臺灣臺南地方法院檢察署檢察
    官偵查起訴；暨桃園縣政府警察局平鎮分局報請臺灣桃園地
    方法院檢察署呈請臺灣高等法院檢察署檢察長核轉臺灣士林
    地方法院檢察署檢察官函送本院併案審理。
    理      由
一、本件被告乙○○所犯為死刑、無期徒刑或最輕本刑為三年以
    上有期徒刑以外之罪，其於準備程序中就被訴事實為有罪之
    陳述，經法官告知簡式審判程序之旨，並聽取公訴人之意見
    後，爰依刑事訴訟法第二百七十三條之一第一項規定，裁定
    由受命法官獨任進行簡式審判程序，合先敘明。
二、上揭犯罪事實，業據被告乙○○於本院審理時坦承不諱，且
    被告經警分別於九十三年二月二十九日上午八時許採尿（尿
    液檢體編號為九三○三二號）送臺南縣衛生局以免疫分析法
    、薄層層析法檢驗結果及送長榮大學毒物研究中心以酵素免
    疫分析法、氣相層析／質譜儀法複驗結果，確呈嗎啡及甲基
    安非他命陽性反應；另於九十三年八月十二日下午六時三十
    分許採尿（尿液檢體編號為Ｆ－三三三號）送昭信科技顧問
    股份有限公司以酵素免疫分析法及氣相層析／質譜儀法檢驗
    結果呈甲基安非他命陽性反應等情，有臺南縣衛生局九十三
    年三月三日尿液檢驗報告書一紙、臺南縣警察局麻豆分局偵
    辦刑案採證涉嫌人尿液送驗名冊一紙、長榮大學毒物研究中
    心報告一份、桃園縣政府警察局平鎮分局被採尿人姓名編號
    對照表一紙及昭信科技顧問股份有限公司濫用藥物陽性檢體
    檢驗報告一紙附卷可稽。另員警於九十三年二月二十九日上
    午五時查獲被告乙○○時，於其身上所扣得之白色粉末一包
    ，經送法務部調查局以化學呈色法及氣相質譜分析法檢驗結
    果，該送驗白粉確含第一級第六項毒品海洛因成分，淨重零
    點四四公克（空包裝重零點二一公克），有法務部調查局九
    十三年六月二十九日調科壹字第200004915號鑑定通知書一
    紙在卷可按，復由被告自承施用扣案之白色粉末，而其尿液
    經送驗後又有施用第一級毒品海洛因之尿液反應，足認被告
    確有施用第一級毒品海洛因無訛。綜合上開事證互核相符，
    被告施用第一級毒品海洛因及第二級毒品安非他命之行為至
    為明確。此外，被告前因施用第二級毒品安非他命案件，經
    依臺灣臺北地方法院以八十八年度毒聲字第五一五號及九十
    二年度毒聲字第一一九七號裁定分別送觀察、勒戒執行後，
    分別於八十八年三月十六日及九十三年三月二十四日觀察、
    勒戒執行完畢釋放，被告本案犯行係於前開觀察、勒戒執行
    完畢釋放後五年內再犯本案施用毒品犯行，應依法追訴審理
    等情，有臺灣高等法院被告全國前案紀錄表及臺灣臺南地方
    法院檢察署刑案資料查註紀錄表各一份附卷可按。綜上所查
    ，被告自白核與事實相符，本件事證明確，被告犯行堪以認
    定。
三、查海洛因及安非他命分別為第一級、第二級毒品，毒品危害
    防制條例第二條第二項第一、二款定有明文。故核被告所為
    ，係犯毒品危害防制條例第十條第一項之施用第一級毒品罪
    及同法第二項之施用第二級毒品罪。其施用前分別持有第一
    級及第二級毒品之低度行為，分別為施用第一級及第二級毒
    品之高度行為所吸收，不另論罪。被告前開多次施用第一級
    毒品及第二級毒品之行為，均為連續犯，應分別以一罪論，
    並均應依法分別加重其刑。又被告所犯上開二罪犯意各別，
    行為互殊，應分論併罰。另臺灣士林地方法院檢察署移送併
    辦（九十三年度毒偵字第一四四七號）被告於九十三年八月
    十一日上午七、八時許施用第二級毒品安非他命部分，雖未
    據公訴人起訴，惟此部分犯行與業經起訴有罪部分之犯行，
    有連續犯裁判上一罪之關係，本院自得一併審理，附此敘明
    。另查，被告於八十八年間，因賭博案件，經臺灣臺北地方
    法院以八十八年度易字第一一八七號判決判處有期徒刑三月
    確定，如易科罰金，以銀元三百元折算一日，並於八十八年
    十月二十七日易科罰金執行完畢，有臺灣臺南地方法院檢察
    署刑案資料查註紀錄表、臺灣高等法院被告全國前案紀錄表
    各一紙在卷可按，被告五年以內再犯本件有期徒刑以上之罪
    ，為累犯，應依刑法第四十七條及第七十條之規定，分別遞
    加重其刑。爰審酌被告有如事實欄所載之施用毒品前科，有
    前開臺灣臺南地方法院檢察署刑案資料查註紀錄表及臺灣高
    等法院被告全國前案紀錄表在卷可參，猶不知悔改，再犯本
    件施用第一級毒品海洛因及第二級毒品安非他命之罪，且經
    警查獲仍再次施用毒品，顯見其毒癮甚深，及其犯罪之動機
    、目的、手段、所生危害、施用毒品之期間、犯罪後坦承犯
    行態度良好及施用毒品自戕身心等一切情狀，分別量處如主
    文所示之刑，並定其應執行之刑，以資懲戒。扣案之第一級
    毒品海洛因一包（淨重零點四四公克）為第一級毒品，屬違
    禁物，已如前述，應依毒品危害防制條例第十八條第一項前
    段之規定，沒收銷燬之。扣案毒品空包裝袋一個，既係用於
    包裹毒品，防其裸露、逸出、潮濕，便於持有藉以施用，亦
    為被告供本件施用第一級毒品海洛因所用之物，又非屬毒品
    危害防制條例第十九條第一項規定應沒收之物，應併依刑法
    第三十八條第一項第二款規定，宣告沒收之（最高法院九十
    一年度臺上字第四○七六號、第四四一六號判決參照）。至
    未扣案被告用以施用第二級毒品安非他命之不詳數目瓶子及
    打火機，已為被告丟棄並交由垃圾車清運乙情，業據其供陳
    在卷，是該數個瓶子及打火機既無證據足資證明尚存在，未
    免將來執行發生困難，爰不併予宣告沒收，附此敘明。
四、另被告雖於通緝到案時，於本院調查程序中自承伊自九十三
    年二月二十八日下午五時後至九十三年八月中旬有施用第一
    級毒品海洛因等語，惟查，被告於九十三年八月十二日下午
    三時四十分許，在桃園縣中壢市○○○街一七三之十八號八
    樓房間內經警查獲後，經警得其同意採其尿液檢驗，並未驗
    出施用第一級毒品海洛因之嗎啡陽性反應，有前開昭信科技
    顧問股份有限公司濫用藥物陽性檢體檢驗報告一紙附卷可稽
    ，且查卷內又無其他驗尿報告可資佐證被告此部分之自白。
    另被告於九十三年八月十二日經警查獲時，雖有扣得注射針
    筒四支、空塑膠袋三個、削尖塑膠吸管二支等物，而於扣押
    書上並載明上開空塑膠袋三個係裝海洛因之塑膠袋，惟查，
    卷內並未將該三只塑膠袋送驗之資料，故並無證據足資證明
    該三只塑膠袋內裝有第一級毒品海洛因，且被告自承係以將
    第一級毒品海洛因摻入香菸內後，再點燃香菸後以口抽煙之
    方式施用第一級毒品海洛因，上開注射針筒與被告所自承之
    施用海洛因之方式亦有所不同，因而上開扣案之注射針筒四
    支、空塑膠袋三個、削尖塑膠吸管二支，並無足作為被告自
    承有自九十三年二月二十八日下午五時後至九十三年八月中
    旬施用第一級毒品海洛因之佐證，此部分被告自白既無證據
    可資證明，自無從認定被告有此部分之犯行，而扣案之注射
    針筒四支、空塑膠袋三個、削尖塑膠吸管二支，雖係被告所
    有，惟上開物品均尚難認係供被告犯本案所認定施用毒品犯
    行所用之物，依從刑附於主刑之原則，爰不於本件之罪行諭
    知沒收，附此敘明。
據上論斷，應依刑事訴訟法第二百七十三條之一第一項、第二百
九十九條第一項前段，毒品危害防制條例第十條第一項、第二項
、第十八條第一項，刑法第十一條前段、第五十六條、第四十七
條、第五十一條第五款、第三十八條第一項第二款，判決如主文
。
本案經檢察官甲○○到庭執行職務。
中　　華　　民　　國　　94　　年　　4 　　月　13 　　日
  　　　　　　　　刑事第十一庭  法　官　楊  佳  祥
以上正本證明與原本無異。
如不服本判決，應於收受送達後10日內向本院提出上訴書狀（應
附繕本）。
                              　書記官　顏  惠  華
中　　華　　民　　國　　94　　年　　4 　　月　13 　　日
附錄論罪科刑實體法條文：
毒品危害防制條例第十條：
施用第一級毒品者，處六月以上五年以下有期徒刑。
施用第二級毒品者，處三年以下有期徒刑。
